---
title: "多元线性回归分析"
author: "金林"
date: "2020-01"
output:
  bookdown::html_document2:
    fig_caption: true
    highlight: haddock
    keep_md: true
    md_extensions: +east_asian_line_breaks
    number_sections: true
    pandoc_args:
    - --filter
    - pandoc-crossref
    - -M
    - eqnPrefix=
    seq_numbering: false
    toc: true
  bookdown::pdf_document2:
    keep_tex: true
    latex_engine: xelatex
    md_extensions: +east_asian_line_breaks
    pandoc_args:
    - --listing
    - --filter
    - pandoc-crossref
    toc: false
  slidy_presentation:
    highlight: haddock
  bookdown::word_document2:
    fig_caption: true
    md_extensions: +east_asian_line_breaks
    pandoc_args:
    - --filter
    - pandoc-crossref
    reference_docx: ./style/word-styles-02.docx
  ioslides_presentation:
    highlight: haddock
    slide_level: 3
  beamer_presentation:
    keep_tex: true
    latex_engine: xelatex
    toc: true
    pandoc_args:
    - --listing
    - --filter
    - pandoc-crossref
    slide_level: 3
    template: ./style/beamer-template.tex
csl: ./style/chinese-gb7714-2005-numeric.csl
css: ./style/markdown.css
bibliography: Bibfile.bib
eqnPrefixTemplate: ($$i$$)
institute: 中南财经政法大学统计与数学学院
link-citations: true
linkReferences: true
chapters: true
tableEqns: false
autoEqnLabels: false
---


```{r setup, echo=F, purl=F}
knitr::opts_knit$set(root.dir = getwd())
knitr::opts_chunk$set(echo = TRUE, results = 'hide')
knitr::opts_chunk$set(warning = FALSE, message=FALSE)
knitr::opts_chunk$set(out.height="0.5\\textwidth", fig.width=5, fig.height=3, fig.align="center")
```

```{r prepare, echo=F, purl=F}
rm(list=ls())
options(digits=4)
options(scipen=100)
graphics.off()
Sys.setlocale("LC_ALL", "Chinese")
```

### 构建数据集

import pandas as pd
import numpy as np
import statsmodels.api as sm

1. 从R中提取数据，建立数据框，提取GDP变量形成Y向量，提取Labor,Kapital,Technology,Energy四个变量加上截距向量构成设计矩阵X。
gdp=pd.read_csv('GDP.csv')
Y=gdp.GDP
X=gdp[['Labor','Kapital','Technology','Energy']]
X=sm.add_constant(X)

### 初步查看数据集信息
gdp.info()

### 建立线性回归模型
X=X.iloc[1:,:]
Y=Y.iloc[1:]
lm=sm.OLS(Y,X).fit()
lm.summary()
n=58
p=4

### 参数估计(估计回归模型的系数矩阵、因变量估计值、回归误差向量)

Bhat=np.linalg.inv(X.T.dot(X)).dot(X.T).dot(Y) # 系数矩阵

Yhat=X.dot(Bhat) # 因变量估计值

Y-Yhat # 回归误差向量

### 多元线性回归函数的拟合优度

SST=(Y-Y.mean()).T.dot(Y-Y.mean())
SSE=(Y-Yhat).T.dot(Y-Yhat)
SSR=SST-SSE 

Rsq=SSR/SST
adj_Rsq=1-(SSE/(n-p-1))/(SST/(n-1))

### 线性关系显著性检验：F检验（右侧检验）
MSR=SSR/p
MSE=SSE/(n-p-1)
F_value=MSR/MSE

import scipy.stats as stats
rv=stats.f(4,58)
p_value=1-rv.cdf(F_value)

### 回归系数显著性检验：t检验（双侧检验）
sigmahat=MSE**0.5
c=np.diag(np.linalg.inv(X.T.dot(X)))
se_bhat=sigmahat*(c**0.5)

t_value=Bhat/se_bhat
rvt=stats.t(n-p-1)
t_crit_value=rvt.ppf(0.975)
p_value_t=2*(1-rvt.cdf(t_value))

### 回归系数的区间估计
Bhat_CI=np.stack((Bhat-t_crit_value*se_bhat, Bhat+t_crit_value*se_bhat),axis=-1)

### 回归模型的预测值

#### 点预测
X_new=np.array([1,35720,600,38.23,34467])

Y_new=X_new.dot(Bhat)

#### 区间预测
np.stack((np.array([Y_new-t_crit_value*sigmahat*(1+X_new.dot(np.linalg.inv(X.T.dot(X))).dot(X_new.T))**0.5, Y_new+t_crit_value*sigmahat*(1+X_new.dot(np.linalg.inv(X.T.dot(X))).dot(X_new.T))**0.5]))) ## 个别值区间预测

np.stack((np.array([Y_new-t_crit_value*sigmahat*(X_new.dot(np.linalg.inv(X.T.dot(X))).dot(X_new.T))**0.5, Y_new+t_crit_value*sigmahat*(X_new.dot(np.linalg.inv(X.T.dot(X))).dot(X_new.T))**0.5]))) ##平均值区间预测
