---
title: "Numpy 用法"
author: "Jin"
date: "2020年6月"
institute: 中南财经政法大学统计与数学学院
csl: ./style/chinese-gb7714-2015-numeric.csl
css: ./style/markdown.css
bibliography: [./Bibfile.bib]
eqnPrefixTemplate: ($$i$$)
link-citations: true
linkReferences: true
chapters: true
tableEqns: false
autoEqnLabels: false
classoption: "aspectratio=1610"
---

```{r setup, echo=F, purl=F}
knitr::opts_knit$set(root.dir = getwd())
knitr::opts_chunk$set(echo = TRUE, results = 'hide')
knitr::opts_chunk$set(warning = FALSE, message=FALSE)
knitr::opts_chunk$set(fig.align="center"
                      ## ,out.width="0.9\\textwidth" # latex
                      ,out.width="80%" # for both latex and html
                      ,fig.width=5, fig.height=3
                      )
```

```{r prepare, echo=F, purl=F}
rm(list=ls())
options(digits=4)
options(scipen=100)
graphics.off()
Sys.setlocale("LC_ALL", "Chinese")
library(reticulate)
```


# 介绍

### 实际情况

1. 初始发行版： Numeric，1995年； 作为NumPy，2006年

2. 稳定版本：1.11.2 / 2016年10月3日；

3. 网站：<http://www.numpy.org>

4. 历史记录：<https://en.wikipedia.org/wiki/NumPy>

### 什么是NumPy?

1. NumPy是Python中科学计算的基本软件包。
2. 这是一个提供多维数组的Python库对象，各种派生对象（例如蒙版数组和矩阵），以及用于快速操作的各种例程数组，包括
   
1. 数值型

2. 逻辑型

3. 形状操纵，

4. 排序，选择，I / O，

5. 离散傅立叶变换，基本线性代数，

6. 基本的统计运算，随机模拟等等。

### NumPy

1. NumPy包的核心是ndarray对象。

2. 这封装了同类数据类型的n维数组，在编译的代码中执行了许多操作性能。

3. 关于序列大小和速度的要点特别重要在科学计算中。

### ndarray对象

1. 向量化：向量化描述了代码中没有任何显式的循环，索引等操作-这些事情当然发生在优化的预编译C代码的“幕后”中。

2. 广播机制：广播机制是用于描述操作的隐式逐元素行为的术语。

3. NumPy完全支持ndarray的面向对象方法。

ndarray是一个类，具有许多方法和属性。

# 基础

## 数组创建

### 数组函数

1. 使用以下命令从常规Python列表或元组创建数组**`array` **函数。推导所得数组的类型
根据序列中元素的类型。

2. array将序列序列转换为二维数组，序列的序列变成三维数组等等。

3. 通常，数组的元素最初是未知的，但是其大小是众所周知的。


### 具有初始占位符内容的数组

1. 函数** zeros **创建一个充满零的数组，

2. 函数** ones **创建一个全为1的数组，

3. 函数**`empty` **创建一个数组，其初始内容为随机且取决于内存的状态。

4. 函数diag创建对角线数组

5. 函数**ʻeye` **或**ʻidentity` **创建一个带有1的数组在对角线上，
在其他地方为零。

### `arange` 和 `linspace` 的函数

1.  **`arange`**:

2.  **`linspace`**:

### ndarray对象的属性

1.  ndarray.ndim

2.  ndarray.shape

3.  ndarray.size

4.  ndarray.dtype

5.  ndarray.itemsize

6.  ndarray.data

## 基本操作

### 基本操作

1.  数组上的算术运算符按元素方式应用。创建一个新的数组并填充结果。
2.  矩阵乘积可使用点函数或方法执行:
3.  许多一元运算，比如计算数组中所有元素的总和，都是作为ndarray类的方法实现的。
4.  通过指定轴参数，可以应用一个沿着数组的指定轴进行的操作(类似于R中的apply函数)。

### 例子

``` {python}
import numpy as np
a=np.arange(4)
b=np.array([2,5,8,9])
a*b

A=np.arange(12).reshape(3,4)
B=np.arange(13,25).reshape(4,3)
np.dot(A, B)
A.dot(B)
A.sum()
A.sum(axis=0)
A.sum(axis=1)

"""END"""
```

### 通用函数

1.  NumPy提供了熟悉的数学函数，如sin、cos和exp。
2.  在NumPy中，这些函数称为\“通用函数\”(ufunc)。
3.  在NumPy中，这些函数按元素对数组进行操作，生成一个数组作为输出。

``` {python}
A=np.arange(12).reshape(3,4)
np.exp(A)
np.sqrt(A)

"""END"""
```

## 索引、切片和迭代

### 索引、切片和迭代

1.  一维数组可以被索引、切片和迭代，就像列表和其他Python序列一样。

``` {python}
x=np.arange(12)**2
x[3]
x[2:6]
x[7:]
x[::-1]
x[9:2:-3]

"""END"""
```

### 索引、切片和迭代

1.  多维数组每个轴可以有一个索引。这些索引以元组的形式给出，中间用逗号分隔。
2.  当提供的索引少于轴的数量时，缺失的索引被认为是完整的片。

``` {python}
A=np.arange(24).reshape(4,6)
A[2,3]
A[1:3, 2:4]
A[1]
A[:, 2:4]
A[..., 3]

"""END"""
```

### 索引、切片和迭代

1.  点(…)表示生成完整索引元组所需的冒号。
2.  例如，如果x是一个有5个轴的数组，那么

-   `x[1, 2, ...]` is equivalent to `x[1, 2, :, :, :]`,
-   `x[..., 3]` to `x[:, : ,: ,:, 3]`
-   `x[4, ..., 5, :]` to `x[4, :, :, 5, :]`

### 索引、切片和迭代

1.  迭代多维数组是在第一个轴上完成的
2.  如果想对数组中的每个元素执行操作，可以使用flat属性，它是数组中所有元素的迭代
    器

``` {python}
import numpy as np
A=np.arange(24).reshape(4,6)
for i in A:
    """打印A的各行"""
    print(i) 

for i in A.flat:
    """打印A中的每个元素"""
    print(i)

"""END"""
```

# 形状操作

### 改变数组的形状

1. 数组的形状由每个轴上元素的数目决定
2. 数组的形状可以通过多种命令进行改变
3. 要注意的是以下三种命令都返回一个调整过的数组，但并不改变原始数组：
   1. `ndarray.ravel(), ndarray.T, ndarry.reshape`
4. `ndarray.resize` 方法调整的是数组本身

``` {python}
import numpy as np
a = np.floor(10 * np.random.random((3,4)))
a.shape

a.ravel()
a.T
a.reshape(2,6)
a.resize(2,6)

"""END"""
```

### 将不同数组堆叠在一起

1.  `hstack, vstack`
2.  `column_stack, row_stack`
3.  `concatenate`
4.  `c_, r_`

### 将一个数组拆分为几个较小的数组

1.  `hsplit`
2.  `vsplit`
3.  `array_split`

# 奇妙的索引和索引技巧

### 用一维索引数组进行索引

1.  使用 `np.array` 对象作为索引下标可以取非连续元素

``` {python}
a = np.arange(12) ** 2 # the first 12 square numbers
i = np.array( [ 1,1,3,8,5 ] ) # an array of indices
a[i] # the elements of a at the positions i
np.array([ 1, 1, 9, 64, 25])

j = np.array( [ [ 3, 4], [ 9, 7 ] ] )
a[j]



"""END"""
```

### 用二维索引数组进行索引

1.  我们也可以给出多维索引。每个维度的索引数组必须具有相同的形状。
2.  当然，我们也可以将i和j放入一个序列（比如一个列表）中，然后使用列表进行索引。

``` {python}
a = np.arange(12).reshape(3,4)
i = np.array([[0,1], [1,2]])
j = np.array([[2,1], [3,3]])

a[i]
a[i,j]
a[i, 2]
a[:,j]

L = [i,j]
a[L]

"""END"""
```

### 用布尔数组进行索引

1.  使用与原始数组具有相同形状的布尔数组
2.  对数组的每个维度，我们给出一个一维布尔数组，以选择我们想要的切片
3.  要注意的是，一维布尔数组的长度须与你想要的切片的维度（或轴）的长度一致。

``` {python}
a = np.arange(12).reshape(3,4)
b=a>4
a[b]
a[b]=0

a = np.arange(12).reshape(3,4)
b1 = np.array([False,True,True])
b2 = np.array([True,False,True,False])
a[b1,:]
a[b1]
a[:,b2]
a[b1,b2]

"""END"""
```

### 用字符串进行索引

1.  结构化数组是ndarray，其数据类型是由命名字段的序列组织成的简单数据类型的组合。
2.  你可以通过字段名进行索引，来获取和修改结构化数组的单个字段。
3.  可以使用多字段索引来对结构化数组进行索引和赋值，其中的索引是字段名的一个列表。

``` {python}
x = np.array([('Rex', 9, 81.0), ('Fido', 3, 27.0)],
             dtype=[('name', 'U10'), ('age', 'i4'), ('weight', 'f4')])
x['name']
x[['name', 'age']]

"""END"""
```

### ix~()~ 函数

1.  ix\_ 函数可用于组合不同的向量，以获得每个n耦合的结果。(类似于R中的 `expand.grid` 函数)
2.  例如，如果你想要计算从向量a, b和c中提取的所有三元组的a+b\*c：

``` {python}
a = np.array([2,3,4,5])
b = np.array([8,5,4])
c = np.array([5,4,6,8,3])
ax,bx,cx = np.ix_(a,b,c)

result = ax+bx * cx
result

"""END"""
```

# 通用函数UNIVERSAL FUNCTIONS (UFUNC)

### 简介

1.  通用函数（简称为ufunc）是一种ndarrays 以逐元素方式操作的函数；
2.  也就是说，ufunc是一个函数的“矢量化”包装器，它接受固定数量的特定输入并产生固定数量的特定输出；
3.  在Numpy中，通用函数是numpy.ufunc类的实例；
4.  许多内置函数都是在编译的C代码中实现的。

### 常见通用函数

1.  数学运算
2.  三角函数
3.  浮动函数
4.  。。。

# 统计功能

### 顺序统计量

  函数                                      功能
  ----------------------------------------- ---------------------------------------------------------------------------------------------
  amin(a\[, axis, out, keepdims\])          返回数组或沿着某轴方向上元素的最小值
  amax(a\[, axis, out, keepdims\])          返回数组或沿着某轴方向上元素的最大值
  nanmin(a\[, axis, out, keepdims\])        返回数组或沿着某轴方向上元素的最小值，忽略NAN
  nanmax(a\[, axis, out, keepdims\])        返回数组或沿着某轴方向上元素的最小值，忽略NAN
  ptp(a\[, axis, out\])                     沿着某轴方向上元素的取值范围（最大值-最小值）
  percentile(a, q\[, axis, out, ...\])      计算沿指定轴的数据的第q个百分位数
  nanpercentile(a, q\[, axis, out, ...\])   计算沿指定轴的数据的第q个百分位数，同时忽略NAN值

### 平均数和方差

  函数                                                   功能
  ------------------------------------------------------ ------------------------------------------------------------------------------
  median(a\[, axis, out, overwrite~input~, keepdims\])   计算沿指定轴的中位数
  average(a\[, axis, weights, returned\])                计算沿指定轴的加权平均数
  mean(a\[, axis, dtype, out, keepdims\])                计算沿指定轴的算术平均数
  std(a\[, axis, dtype, out, ddof, keepdims\])           计算沿指定轴的标准差
  var(a\[, axis, dtype, out, ddof, keepdims\])           计算沿指定轴的方差
  nanmedian(a\[, axis, out, overwrite~input~, ...\])     计算沿指定轴的中位数，同时忽略NaN
  nanmean(a\[, axis, dtype, out, keepdims\])             计算沿指定轴的算术平均数，同时忽略NaN
  nanstd(a\[, axis, dtype, out, ddof, keepdims\])        计算沿指定轴的标准差，同时忽略NaN
  nanvar(a\[, axis, dtype, out, ddof, keepdims\])        计算沿指定轴的方差，同时忽略NaN

注：几何平均数，调和平均数函数在scipy中

### 相关性

  函数                                               功能
  -------------------------------------------------- ---------------------------------------------------------
  corrcoef(x\[, y, rowvar, bias, ddof\])             返回皮尔逊乘积矩相关系数
  correlate(a, v\[, mode\])                          两个一维序列的相关关系
  cov(m\[, y, rowvar, bias, ddof, fweights, ...\])   根据已知数据和权重，求协方差矩阵

### 直方图

# 线性代数 (numpy.linalg)

### 常见矩阵运算- 矩阵与向量积

  函数                         功能
  ---------------------------- -------------------------------------------------
  dot(a, b)                    两个数组的点积
  vdot(a, b)                   两个向量的点积
  inner(a, b)                  两个数组的内积
  outer(a, b)                  两个向量的外积
  linalg.matrix~power~(M, n)   将一个方阵转化到（整数）次方（矩阵乘幂）
  kron(a, b)                   两个矩阵的Kronecker积

### 常见矩阵运算- 矩阵分解

  函数                 功能
  -------------------- -------------------------------------------------------------------
  linalg.cholesky(a)   求Cholesky分解
  linalg.qr(a)         计算矩阵的qr分解
  linalg.svd(a)        奇异值分解
  linalg.eig(a)        计算方阵的特征值和特征向量
  scipy.linalg.lu(a)   计算矩阵的LU分解

### 常见矩阵运算- 范数等

  函数                     功能
  ------------------------ ----------------------------------------------
  linalg.norm(x)           求矩阵或向量的范数
  linalg.cond(x)           计算矩阵的条件数
  linalg.det(a)            计算一个数组的行列式的值
  linalg.matrix~rank~(M)   使用SVD法（奇异值分解）求矩阵的秩
  trace(a)                 求矩阵的迹（对角线元素之和）

### 常见矩阵运算- 解线性方程组与逆矩阵

  函数                       功能
  -------------------------- -----------------------------------------------------------------------
  linalg.solve(a, b)         求解线性矩阵方程或线性标量方程组
  linalg.tensorsolve(a, b)   求解张量方程Ax=b中的x
  linalg.lstsq(a, b)         求解线性矩阵方程的最小二乘解
  linalg.inv(a)              计算矩阵的（乘法）逆矩阵
  linalg.pinv(a)             计算矩阵的（Moore-Penrose）伪逆

# 随机抽样 (numpy.random)

### 简介

1. 下面这些函数主要用于随机抽样和生成随机数字，关于概率，分位点等计算见  `scipy.stats` 模块
2. 下面函数都以 `np.random.` 开始
3. 有很多功能相同名字不同的函数

### 简单随机数据

\scriptsize

  函数                                    功能
  --------------------------------------- -----------------------------------------------------------------------
  rand(d0, d1, ..., dn)                   给定模型的随机值
  randn(d0, d1, ..., dn)                  从“标准正态”分布中返回一个或多个样本
  randint(low\[, high, size, dtype\])     从低(含)到高(不含)返回随机整数
  random~integers~(low\[, high, size\])   类型为np.int的随机整数，介于高低之间，都包括在内
  random~sample~(\[size\])                返回半开区间内的随机浮点数[0.0, 1.0)
  random(\[size\])                        返回半开区间内的随机浮点数[0.0, 1.0)
  ranf(\[size\])                          返回半开区间内的随机浮点数[0.0, 1.0)
  sample(\[size\])                        返回半开区间内的随机浮点数[0.0, 1.0)
  choice(a\[, size, replace, p\])         从给定的一维数组中生成一个随机样本
  bytes(length)                           返回随机字节

### 排列

  函数             功能
  ---------------- ----------------------------------------------------------
  shuffle(x)       通过变换序列的内容就地修改序列
  permutation(x)   随机排列一个序列，或返回一个经过排列的范围

### Distribution 分布

\scriptsize

  函数                                             功能
  ------------------------------------------------ -----------------------------------------------------------------------------------------------------------------------
  beta(a, b\[, size\])                             从Beta分布中抽取样本
  binomial(n, p\[, size\])                         从二项分布中抽取样本
  chisquare(df\[, size\])                          从卡方分布中抽取样本
  dirichlet(alpha\[, size\])                       从狄利克雷分布中抽取样本
  exponential(\[scale, size\])                     从指数分布中抽取样本
  f(dfnum, dfden\[, size\])                        从F分布中抽取样本
  gamma(shape\[, scale, size\])                    从Gamma分布中抽取样本
  geometric(p\[, size\])                           从几何分布中抽取样本
  gumbel(\[loc, scale, size\])                     从耿贝尔分布中抽取样本
  hypergeometric(ngood, nbad, nsample\[, size\])   从超几何分布中抽取样本
  laplace(\[loc, scale, size\])                    从具有指定位置(或平均值)和比例(衰减)的拉普拉斯或双指数分布中抽取样本。
  logistic(\[loc, scale, size\])                   从logistic分布中抽取样本
  lognormal(\[mean, sigma, size\])                 从对数正态分布中抽取样本
  logseries(p\[, size\])                           从对数级数分布中抽取样本

### 分布

\scriptsize

  函数                                             功能
  ------------------------------------------------ -----------------------------------------------------------------------------------
  multivariate~normal~(mean, cov\[, size, ...\])   从多元正态分布中抽取随机样本
  negative~binomial~(n, p\[, size\])               从负二项分布中抽取样本
  noncentral~chisquare~(df, nonc\[, size\])        从非中心卡方分布中抽取样本
  noncentral~f~(dfnum, dfden, nonc\[, size\])      从非中心F分布中抽取样本
  normal(\[loc, scale, size\])                     从正态(高斯)分布中抽取随机样本
  pareto(a\[, size\])                              从指定形状的Pareto II或Lomax分布中抽取样本
  poisson(\[lam, size\])                           从泊松分布中抽取样本
  power(a\[, size\])                               从指数为正a-1的幂分布中抽取[0,1]内的样本
  rayleigh(\[scale, size\])                        从瑞利分布中抽取样本
  standard~cauchy~(\[size\])                       从模式为0的标准柯西分布中抽取样本
  standard~exponential~(\[size\])                  从标准指数分布中抽取样本
  standard~gamma~(shape\[, size\])                 从标准γ分布中抽取样本
  standard~normal~(\[size\])                       从标准正态分布中抽取样本（均值为0，标准差为1）
  standard~t~(df\[, size\])                        从自由度为df的标准学生t分布中抽取样本
  triangular(left, mode, right\[, size\])          从区间[左，右]的三角形分布中抽取样本
  uniform(\[low, high, size\])                     从均匀分布中抽取样本
  vonmises(mu, kappa\[, size\])                    从冯·米塞斯分布中抽取样本
  wald(mean, scale\[, size\])                      从Wald或逆高斯分布中抽取样本
  weibull(a\[, size\])                             从威布尔分布中抽取样本
  zipf(a\[, size\])                                从Zipf分布中抽取样本

### 随机数发生器

  函数                    功能
  ----------------------- --------------------------------------------------------------------
  RandomState(\[seed\])   Mersenne Twister伪随机数生成器的容器
  seed(\[seed\])          种子生成器
  get~state~()            返回表示生成器内部状态的元组
  set~state~(state)       从元组设置生成器的内部状态

# 函数和方法概述

### 函数和方法概述

1.  **创建数组**:

    arange, array, copy, empty, empty~like~, eye, fromfile,
    fromfunction,identity, linspace, logspace, mgrid, ogrid, ones,
    ones~like~, r, zeros, zeros~like~

2.  **转换**:

    ndarray.astype, atleast~1d~, atleast~2d~, atleast~3d~, mat

3.  **操作**:

    array~split~, column~stack~, concatenate, diagonal, dsplit, dstack,
    hsplit,hstack, ndarray.item, newaxis, ravel, repeat, reshape,
    resize, squeeze, swapaxes, take, transpose, vsplit, vstack

### 函数和方法概述

1.  **问题**:

    all, any, nonzero, where

2.  **排序**:

    argmax, argmin, argsort, max, min, ptp, searchsorted, sort

3.  **运作**:

    choose, compress, cumprod, cumsum, inner, ndarray.fill, imag, prod,
    put, putmask,real, sum

4.  **基本统计量**:

    cov, mean, std, var

5.  **基本线性代数**:

    cross, dot, outer, linalg.svd, vdot

# Other Subpackages 其他子包

### Numpy中的其他常用模块

1.  String operations
2.  Datetime Support Functions
3.  Discrete Fourier Transform (numpy.fft)
4.  Financial functions
5.  Functional programming
6.  Logic functions
7.  Mathematical functions
8.  Matrix library (numpy.matlib)
9.  numpy.polynomial package
10. 具体用法和更多模块可以参考 Numpy reference 中的 Routines 内容

<!-- # 参考文献 -->
[//]: # (\bibliography{Bibfile})
