---
title: "Scipy 用法"
author: "Jin"
date: "2020年6月"
institute: 中南财经政法大学统计与数学学院
csl: ./style/chinese-gb7714-2015-numeric.csl
css: ./style/markdown.css
bibliography: [./Bibfile.bib]
eqnPrefixTemplate: ($$i$$)
link-citations: true
linkReferences: true
chapters: true
tableEqns: false
autoEqnLabels: false
classoption: "aspectratio=1610"
---

```{r setup, echo=F, purl=F}
knitr::opts_knit$set(root.dir = getwd())
knitr::opts_chunk$set(echo = TRUE, results = 'hide')
knitr::opts_chunk$set(warning = FALSE, message=FALSE)
knitr::opts_chunk$set(fig.align="center"
                      ## ,out.width="0.9\\textwidth" # latex
                      ,out.width="80%" # for both latex and html
                      ,fig.width=5, fig.height=3
                      )
```

```{r prepare, echo=F, purl=F}
rm(list=ls())
options(digits=4)
options(scipen=100)
graphics.off()
Sys.setlocale("LC_ALL", "Chinese")
library(reticulate)
```



# 简介

### 事实

1.  初始版本：大约在2001年
2.  稳定版本:0.18.1 / 2016年9月22日
3.  网站: <http://www.scipy.org>
4.  历史: <http://scipy.github.io/old-wiki/pages/History_of_SciPy>

### 什么是SciPy？

1.  SciPy是一个用于科学计算和技术计算的开源Python库。
2.  SciPy构建在NumPy数组对象上
3.  并且是NumPy堆栈的一部分，其中包括Matplotlib、pandas和SymPy等工具。
4.  每天都有一组不断扩大的科学计算库被添加到NumPy堆栈中。
5.  NumPy堆栈有时也称为SciPy堆栈。

### What can SciPy do?SciPy能做什么？

1.  它通过向用户提供高级命令和类来操作和可视化数据，为交互式Python会话增加了强大
    的功能。
2.  通过使用SciPy，交互式Python会话成为与MATLAB、IDL、Octave、R-Lab和SciLab等系
    统相竞争的数据处理和系统原型开发环境。
3.  将SciPy基于Python的另一个好处是，它还提供了一种强大的编程语言，可用于开发复
    杂的程序和专门的应用程序。
4.  使用SciPy的科学应用程序可以从世界各地的开发人员在软件领域的众多细分领域中开
    发额外的模块中获益。
5.  Python程序员可以使用从并行编程到web和数据库子例程和类的所有东西。

# 短语

### 短语

1.  constants常数:物理常数和转换因子
2.  cluster聚类:层次聚类，向量量化，K-means
3.  fftpack傅里叶变换：离散傅里叶变换算法
4.  integrate积分:数值积分例程
5.  interpolate插入:插值工具
6.  io:数据的输入和输出
7.  lib:将Python包装到外部库
8.  linalg:线性代数例程
9.  misc杂项:杂项实用工具(例如图像读取/写入)

### 短语

1.   ndimage: 多种多维图像处理功能
2.   optimize优化:优化算法包括线性规划
3.   signal信号:信号处理工具
4.   sparse稀疏:稀疏矩阵及其相关算法
5.   spatial空间:KD-树，最近的邻居，距离函数
6.   special特殊：特殊函数
7.   stats统计:统计函数
8.   weave:将C/C++代码写成Python多行字符串的工具

### 短语

1.  例如，需要单独导入Scipy子包:\
    **`from scipy import stats`**

# scipy.统计

### 前言

1.  这个模块包含大量的概率分布以及一个不断增长的统计函数库。
2.  每个单变量分布都是rv_continuous(离散分布的rv_discrete)的一个子类的实例:
    1. rv_continuous([momtype, a, b, xtol, ...]) 用于子类化的一般连续随机变量
       类。
    2. rv_discrete([a, b, name, badvalue, ...]) 用于子类化的一般离散随机变量
       类。
3.  使用这些类实现了80多个连续随机变量(RVs)和10个离散随机变量。
4.  除此之外，最终用户可以轻松地添加新的例程和发行版。 

### 常见连续分布

  -------------- ---------------------------------------------------------
  beta           一个beta连续随机变量
  cauchy         一个柯西连续随机变量
  chi2           一个卡方连续随机变量
  expon          一个指数连续随机变量
  f              一个F连续随机变量
  gamma          一个gamma连续随机变量
  ncf            一个非中心F分布连续随机变量
  nct            一个非中心学生氏t分布连续随机变量
  norm           一个正态连续随机变量
  norminvgauss   一个正态逆高斯连续随机变量
  pareto         一个帕累托连续随机变量
  t              一个学生氏t分布连续随机变量
  uniform        一个均匀连续随机变量
  -------------- ---------------------------------------------------------

### 常见离散分布

  ----------- -----------------------------------------------
  bernoulli   一个伯努利离散随机变量
  binom       一个二项离散随机变量
  geom        一个几何离散随机变量
  hypergeom   一个超几何离散随机变量
  nbinom      一个负二项离散随机变量
  poisson     一个泊松离散随机变量
  randint     一个均匀离散随机变量
  ----------- -----------------------------------------------

### 常见多元分布

  ---------------------- ----------------------------------------
  multivariate_normal    一个多元正态随机变量
  matrix_normal          一个矩阵正态随机变量
  dirichlet              一个狄利克雷随机变量
  wishart                一个威沙特随机变量
  invwishart             一个逆威沙特随机变量
  multinomial            一个多项式随机变量
  ---------------------- ----------------------------------------

### 例子：正态分布

``` {.python}
from scipy import stats
import matplotlib.xyplot as plt
import numpy as np

mean, var, skew, kurt=stats.norm.stats(moments="mvsk")
x=np.linspace(-3, 3, 100)
plt.plot(x, stats.norm.pdf(x),  label='norm pdf')
plt.plot(x, stats.norm.pdf(x, 3, 2),  label='norm pdf')

### Freeze the distribution and display the frozen pdf
rv=stats.norm(3,2)
rv.ppf(0.5)
rv.pdf(3)
rv.cdf(10)

### Generate random numbers
r = stats.norm.rvs(size=1000)
plt.hist(r, density=True, histtype='stepfilled', alpha=0.2)

```

### 例子：F分布

``` {.python}
from scipy import stats
import matplotlib.xyplot as plt
import numpy as np

mean, var, skew, kurt=stats.f.stats(3, 5, moments="mvsk")
x=np.linspace(0.01, 6, 100)
plt.plot(x, stats.f.pdf(x, 3, 5),  label='norm pdf')
plt.plot(x, stats.f.pdf(x, 3, 2),  label='norm pdf')

### Freeze the distribution and display the frozen pdf
rv=stats.f(3,2)
rv.ppf(0.5)
rv.pdf(3)
rv.cdf(10)

### Generate random numbers
r = stats.f.rvs(3,2,size=1000)
plt.hist(r, density=True, histtype='stepfilled', alpha=0.2)

```

### 例子：二项分布

``` {.python}
from scipy import stats
import matplotlib.xyplot as plt
import numpy as np

fig, ax = plt.subplots(1, 1)

mean, var, skew, kurt = stats.binom.stats(5, 0.4, moments='mvsk')

x = np.arange(stats.binom.ppf(0.01, 5, 0.4), stats.binom.ppf(0.99, 5, 0.4))
ax.plot(x, stats.binom.pmf(x, 5, 0.4), 'bo', ms=8, label='binom pmf')
ax.vlines(x, 0, stats.binom.pmf(x, 5, 0.4), colors='b', lw=5, alpha=0.5)

rv = stats.binom(5, 0.4)
ax.vlines(x, 0, rv.pmf(x), colors='k', linestyles='-', lw=1,
label='frozen pmf')
ax.legend(loc='best', frameon=False)
```

### 例子：多元正态分布

``` {.python}
from scipy import stats
import matplotlib.xyplot as plt
import numpy as np

x = np.linspace(0, 5, 10, endpoint=False)
y = stats.multivariate_normal.pdf(x, mean=2.5, cov=0.5); y

fig1 = plt.figure()
ax = fig1.add_subplot(111)
ax.plot(x, y)

x, y = np.mgrid[-1:1:.01, -1:1:.01]
pos = np.dstack((x, y))
rv = stats.multivariate_normal([0.5, -0.2], [[2.0, 0.3], [0.3, 0.5]])
fig2 = plt.figure()
ax2 = fig2.add_subplot(111)
ax2.contourf(x, y, rv.pdf(pos))
```

### 常用方法

`\scriptsize`{=latex}

  --------------------------------------- ----------------------------------------------------------------------------------
  rvs(loc=0, scale=1, size=1)             随机变量
  pdf(x, loc=0, scale=1)                  概率密度函数
  logpdf(x, loc=0, scale=1)               概率密度函数的对数
  cdf(x, loc=0, scale=1)                  累积分布函数
  logcdf(x, loc=0, scale=1)               累积分布函数的对数
  sf(x, loc=0, scale=1)                   生存函数（也被定义为1-cdf，但生存函数有时更准确）
  logsf(x, loc=0, scale=1)                生存函数的对数
  ppf(q, loc=0, scale=1)                  百分点函数（累积分布函数—百分位数的倒数）
  isf(q, loc=0, scale=1)                  逆生存函数（生存函数的倒数）
  moment(n, loc=0, scale=1)               n阶非中心矩
  stats(loc=0, scale=1, moments=\'mv\')   平均值（'m'）、方差（'v'）、偏度（'s'）/峰度（'k'）
  entropy(loc=0, scale=1)                 RV的（微分）熵
  fit(data, loc=0, scale=1)               通用数据的参数估计
  expect(func, args=(), \*\*kwds)         函数（一个参数的）相对于分布的期望值
  median(loc=0, scale=1)                  分布的中位数
  mean(loc=0, scale=1)                    分布的均值
  var(loc=0, scale=1)                     分布的方差
  std(loc=0, scale=1)                     分布的标准差
  interval(alpha, loc=0, scale=1)         包含分布的α百分比的范围的端点
  --------------------------------------- ----------------------------------------------------------------------------------

`\normalsize`{=latex}

### 几个统计函数

`\scriptsize`{=latex}

  -------------------------------------- -----------------------------------------------------------------------------------------------
  describe(a\[, axis, ddof, bias\])      计算传递数组的几个描述性统计信息
  gmean(a\[, axis, dtype\])              计算沿指定轴的几何平均数
  hmean(a\[, axis, dtype\])              计算沿指定轴的调和平均数
  kurtosis(a\[, axis, fisher, bias\])    计算数据集的峰度（Fisher/Pearson）
  kurtosistest(a\[, axis\])              测试数据集是否具有正常峰度
  mode(a\[, axis, nan~policy~\])         返回传递数组中模态（最常见）值的数组
  moment(a\[, moment, axis\])            计算样本平均值的第n阶矩
  normaltest(a\[, axis, nan~policy~\])   测试样本是否与正态分布不同
  skew(a\[, axis, bias, nan~policy~\])   计算数据集的偏度
  skewtest(a\[, axis, nan~policy~\])     测试偏度是否与正态分布不同
  kstat(data\[, n\])                     返回第n个k统计量（1<=n<=4）
  kstatvar(data\[, n\])                  返回k统计量方差的无偏估计值
  variation(a\[, axis, nan~policy~\])    计算变异系数，偏差标准差与平均值的比率
  find~repeats~(arr)                     找出重复和重复次数
  -------------------------------------- -----------------------------------------------------------------------------------------------

`\normalsize`{=latex}

### 拟合分布

### 建立特定分布

### 分析一个样本

### 比较两个样本

### 核密度估计

`scipy.stats.gaussian_kde`

1.  核密度估计是一种非参数估计随机变量概率密度函数（PDF）的方法;
2.  gaussian_kde适用于单变量和多变量数据;
3.  它包括自动带宽确定;
4.  这种估计对单峰分布最有效,双峰或多峰分布往往是过度光滑的。

# scipy.linalg

### 线性代数函数

1.  numpy.linalg 有更多的线性代数函数；
2.  注意，尽管scipy.linalg导入了其中大多数函数，但来自scipy.linalg的同名函数可能提供更多或稍有不同的功能。

# scipy.cluster

# scipy.spatial

# 距离计算 (scipy.spatial.distance)

# 多维图像处理(scipy.ndimage)


<!-- # 参考文献 -->
[//]: # (\bibliography{Bibfile})