---
title: "statsmodels 用法"
author: "Jin"
date: "2020年6月"
institute: 中南财经政法大学统计与数学学院
csl: ./style/chinese-gb7714-2015-numeric.csl
css: ./style/markdown.css
bibliography: [./Bibfile.bib]
eqnPrefixTemplate: ($$i$$)
link-citations: true
linkReferences: true
chapters: true
tableEqns: false
autoEqnLabels: false
classoption: "aspectratio=1610"
---

```{r setup, echo=F, purl=F}
knitr::opts_knit$set(root.dir = getwd())
knitr::opts_chunk$set(echo = TRUE, results = 'hide')
knitr::opts_chunk$set(warning = FALSE, message=FALSE)
knitr::opts_chunk$set(fig.align="center"
                      ## ,out.width="0.9\\textwidth" # latex
                      ,out.width="80%" # for both latex and html
                      ,fig.width=5, fig.height=3
                      )
```

```{r prepare, echo=F, purl=F}
rm(list=ls())
options(digits=4)
options(scipen=100)
graphics.off()
Sys.setlocale("LC_ALL", "Chinese")
library(reticulate)
```



# 简介

### 基本情况

1.  初始版本: 2009
2.  网址: <https://www.statsmodels.org/stable/index.html>
3.  历史:

```{=html}
<!-- -->
```
1.  scipy.stats的模型模块最初由乔纳森·泰勒所写。
2.  在一段时间内它都是scipy的一部分，后来被移除了。
3.  在2009年谷歌代码之夏期间，statsmodels进行了更正、测试、改进，并作为一个新的包发布。
4.  从那之后，statsmodels的开发团队又继续增添新的模型，作图工具和统计方法。

### 什么是statsmodels

1.  statsmodels是python中为多种不同的统计模型估计提供类和函数的模块，
2.  同时也用于进行统计检验和统计数据探索。
3.  每个估计器都有一个统计结果的扩展列表。
4.  其结果将依据现有的统计包进行检验，以确保它们是正确的。

### 使用最小二乘法的一个简单例子

``` {.python}
import numpy as np
import statsmodels.api as sm
import statsmodels.formula.api as smf

dat = sm.datasets.get_rdataset("Guerry", site="C:/github_repo/Rdatasets", package="HistData").data
results = smf.ols('Lottery ~ Literacy + np.log(Pop1831)', data=dat).fit()
print(results.summary())

nobs = 100
X = np.random.random((nobs, 2))
X = sm.add_constant(X)
beta = [1, .1, .5]
e = np.random.random(nobs)
y = np.dot(X, beta) + e

results = sm.OLS(y, X).fit()
print(results.summary())
```

# 使用流程

## 导入路径和结构

### 两种导入方式

1.  从statsmodels导入函数和类的两种方法:
    1.  用于交互使用的API导入：允许选项卡完成
    2.  程序的直接导入：避免导入不必要的模块和命令

### 用于交互使用的API导入

1.  对于交互式使用，建议导入为：
    `import statsmodels.api as sm`
2.  导入statsmodels.api将加载大部分statsmodels的公共部分。
3.  这使得大多数函数和类可以在一到两层中方便地使用，而不会使“sm”名称空间过于拥
    挤。
4.  用 `dir(sm)` 列出函数。

### 程序的直接导入

1.  statsmodels子模块按主题排列(例如离散选择模型的离散，或者时间序列分析的tsa)。

函数和类：

`from statsmodels.regression.linear_model import OLS, WLS`
`from statsmodels.tools.tools import rank, add_constant`

模块

`from statsmodels.datasets import macrodata`
`import statsmodels.stats import diagnostic`

模块的别名

`import statsmodels.regression.linear_model as lm`
`import statsmodels.stats.diagnostic as smsdia`
`import statsmodels.stats.outliers_influence as oi`

## 使用R样式公式拟合模型

### R样式公式和 `pasty`

1.  statsmodels允许用户使用R样式公式拟合统计模型。
2.  在内部，statsmodels使用patsy包将公式和数据转换为模型拟合中使用的矩阵。
3.  patsy是一个Python软件包，用于描述统计模型（尤其是线性模型或具有线性成分的模
    型）并构建设计矩阵。 它受到R和S中使用的微型语言公式的紧密启发并与之兼容。
4.  例如，如果我们有一些变量y，并且想要将其与其他变量x，a，b以及a和b的相互作用进
    行回归，则只需编写：
    `patsy.dmatrices("y ~ x + a + b + a:b", data)`

### `dmatrices`

1.  将类别Region变量拆分为一组指标变量。
2.  在外生回归矩阵中添加一个常数。
3.  返回的是Pandas DataFrames而不是简单的numpy数组。这很有用，因为在报告结果
    时，DataFrames允许statsmodels继承元数据（例如，变量名）。

### 模型拟合和总结

1.  在statsmodels中拟合模型通常涉及3个简单步骤：
    1.  使用模型类来描述模型。
    2.  使用类方法拟合模型。
    3.  使用汇总方法检查结果。
    4.  输入 `dir(res)` 以获取完整的属性列表。

``` {.python}
mod = sm.OLS(y, X)    # Describe model
res = mod.fit()       # Fit model
print(res.summary())   # Summarize model
```

# 主要 statsmodels API

### 主要的statsmodels API

1.  `statsmodels.api`: 横截面的模型和方法。通常使用`import statsmodels.api as
    sm.`语句进行导入。
2.  `statsmodels.tsa.api`: 时间序列的模型和方法。通常使用`import
    statsmodels.tsa.api as tsa.`语句进行导入。
3.  `statsmodels.formula.api`: 一个用于公式字符串和数据框的模型指定的便捷接口。
    这个API直接公开了支持公式API的模型的from~formula~类方法。通常使用`import
    statsmodels.formula.api as smf`语句进行导入。
4.  API主要关注模型、最常用的统计检验和工具。

### `statsmodels.api`

1.  回归
2.  注入
3.  广义估计方程
4.  广义线性模型
5.  离散和计数模型
6.  多元模型
7.  杂项模型
8.  图形
9.  工具

### `statsmodels.tsa.api`

1.  统计和检验
2.  单变量时间序列分析
3.  指数平滑
4.  多元时间序列模型
5.  滤波器和分解
6.  马尔可夫制度转换模型
7.  时间序列工具
8.  X12/X13接口

### `statsmodels.formula.api`

1.  公式API中公开的方法的函数描述是通用的。具体信息可以参考以下母模型文档。
    -   gls(formula, data\[, subset, drop~cols~\])
    -   wls(formula, data\[, subset, drop~cols~\])
    -   ols(formula, data\[, subset, drop~cols~\])
    -   mixedlm(formula, data\[, re~formula~, ...\])
    -   glm(formula, data\[, subset, drop~cols~\])
    -   mnlogit(formula, data\[, subset, drop~cols~\])
    -   logit(formula, data\[, subset, drop~cols~\])
    -   probit(formula, data\[, subset, drop~cols~\])
    -   poisson(formula, data\[, subset, drop~cols~\])
    -   negativebinomial(formula, data\[, subset, ...\])
    -   quantreg(formula, data\[, subset, drop~cols~\])
    -   ordinal~gee~(formula, groups, data\[, subset, ...\])
    -   nominal~gee~(formula, groups, data\[, subset, ...\])
    -   gee(formula, groups, data\[, subset, time, ...\])
    -   glmgam(formula, data\[, subset, drop~cols~\])

# 数据集包

### 数据集包

1.  statsmodels提供用于示例、教程、模型测试等的数据集（即数据和元数据）
2.  加载statsmodels中的可用数据集
3.  使用Stata中的数据集
4.  使用R中的数据集

### statsmodels可用数据集

1.  可用数据集列表：
    `Anaconda3\Lib\site-packages\statsmodels\datasets`
2.  加载数据集：`sm.datasets.datasets_name.load_pandas()`
3.  将数据加载为pandas对象：`load_pandas()` 方法
4.  数据集对象遵循束模式，完整的数据集在“data”属性中可用。
5.  大多数数据集都在属性“endog”和“exog”中保存了方便的数据表示形式。
6.  但是，单变量数据集没有“exog”属性。
7.  变量名可以通过键入以下内容获得：`endog_name`和`exog_name`

### 例子

``` {.python}
import statsmodels.api as sm
dat = sm.datasets.longley.load_pandas()

dat.data
dat.endog
dat.exog
dat.endog_name
dat.exog_name
dat.names
```

### 使用Stata中的数据集

1.  `webuse(data[, baseurl, as_df])` : Download and return an example
    dataset from Stata.

``` {.python}
import statsmodels.api as sm

auto=sm.datasets.webuse('auto')
```

### 使用R中的数据集

1.  The Github
    [Rdatasets](https://github.com/vincentarelbundock/Rdatasets) 项目可以访问R的核心数据包和许多其他常见R包中的可用数据集。
2.  使用`get_rdataset`函数，所有这些数据集都可用于statsmodels。
3.  实际数据可以通过“data”属性访问。
4.  `__doc__` 属性可以查看数据帮助信息。
5.  由于 Github 网站文件库被封，可以采取以下方法解决：
    1.  把 [Rdatasets](https://github.com/vincentarelbundock/Rdatasets)项目下载到本地计算机。
    2.  修改 `Anaconda3\Lib\site-packages\statsmodels\datasets\utils.py`中的 `get_rdataset` 函数。

``` {.python}
import statsmodels.api as sm

iris=sm.datasets.get_rdataset('iris', site="C:/github_repo/Rdatasets")
iris.data
print(iris.__doc__)
```


<!-- # 参考文献 -->
[//]: # (\bibliography{Bibfile})