---
title: "多元线性回归分析"
author: "金林"
date: "2020-01"
output:
  bookdown::html_document2:
    fig_caption: true
    highlight: haddock
    keep_md: true
    md_extensions: +east_asian_line_breaks
    number_sections: true
    pandoc_args:
    - --filter
    - pandoc-crossref
    - -M
    - eqnPrefix=
    seq_numbering: false
    toc: true
  bookdown::pdf_document2:
    keep_tex: true
    latex_engine: xelatex
    md_extensions: +east_asian_line_breaks
    pandoc_args:
    - --listing
    - --filter
    - pandoc-crossref
    toc: false
  slidy_presentation:
    highlight: haddock
  bookdown::word_document2:
    fig_caption: true
    md_extensions: +east_asian_line_breaks
    pandoc_args:
    - --filter
    - pandoc-crossref
    reference_docx: ./style/word-styles-02.docx
  ioslides_presentation:
    highlight: haddock
    slide_level: 3
  beamer_presentation:
    keep_tex: true
    latex_engine: xelatex
    toc: true
    pandoc_args:
    - --listing
    - --filter
    - pandoc-crossref
    slide_level: 3
    template: ./style/beamer-template.tex
csl: ./style/chinese-gb7714-2005-numeric.csl
css: ./style/markdown.css
bibliography: Bibfile.bib
eqnPrefixTemplate: ($$i$$)
institute: 中南财经政法大学统计与数学学院
link-citations: true
linkReferences: true
chapters: true
tableEqns: false
autoEqnLabels: false
---


```{r setup, echo=F, purl=F}
knitr::opts_knit$set(root.dir = getwd())
knitr::opts_chunk$set(echo = TRUE, results = 'hide')
knitr::opts_chunk$set(warning = FALSE, message=FALSE)
knitr::opts_chunk$set(out.height="0.5\\textwidth", fig.width=5, fig.height=3, fig.align="center")
```

```{r prepare, echo=F, purl=F}
rm(list=ls())
options(digits=4)
options(scipen=100)
graphics.off()
Sys.setlocale("LC_ALL", "Chinese")
```

### 构建数据集

1. 从R中提取数据，建立数据框，提取GDP变量形成Y向量，提取Labor,Kapital,Technology,Energy四个变量加上截距向量构成设计矩阵X。

'''{python}
import pandas as pd 
import numpy as np
data = pd.read_csv('./GDP.csv')

Y = data.GDP
x0 = pd.DataFrame(np.repeat(1,data.shape[0]))
X = pd.concat([x0,data[['Labor','Kapital','Technology','Energy']]],axis=1)
'''

### 初步查看数据集信息

'''{python}
data.info()     # Technology/Energy各存在一个缺失值
X.isnull()      # 缺失值均位于第一行
'''

### 建立线性回归模型

'''{python}
Y = Y[1:]
X = X.iloc[1:,:]; X

import statsmodels.api as sm
lm = sm.OLS(Y,X).fit()
lm.summary()
'''

### 参数估计(估计回归模型的系数矩阵、因变量估计值、回归误差向量)

'''{python}
# 系数矩阵估计
Bhat = np.linalg.inv(X.T.dot(X)).dot(X.T).dot(Y); Bhat

# 因变量估计
Yhat = X.dot(Bhat); Yhat

# 回归误差向量估计
ehat = Y-Yhat; ehat
'''

### 多元线性回归函数的拟合优度

'''{python}
SST = (Y-Y.mean()).T.dot(Y-Y.mean())
SSE = (Y-Yhat).T.dot(Y-Yhat)
n = X.shape[0]
p = 4
MST = SST/(n-1)
MSE = SSE/(n-p-1)
Adj_Rsq = 1-MSE/MST; Adj_Rsq
'''

### 线性关系显著性检验：F检验（右侧检验）

'''{python}
MSR = (SST-SSE)/p 
F_value = MSR/MSE; F_value

import scipy.stats as stats
rv_f = stats.f(p,(n-p-1))
p_value_f = 1-rv_f.cdf(F_value)
p_value_f
'''

### 回归系数显著性检验：t检验（双侧检验）

'''{python}
sigmahat = MSE**0.5
c = np.diag(np.linalg.inv(X.T.dot(X)))
se_Bhat = sigmahat*(c**0.5)
t_value = Bhat/se_Bhat

rv_t = stats.t(n-p-1)
p_value_t = 2*(1-rv_t.cdf(np.abs(t_value)))
p_value_t
'''

### 回归系数的区间估计

'''{python}
t_crit_value = rv_t.ppf(0.975)   # 右侧临界值; α=5%时
Bhat_CI = np.stack((Bhat-t_crit_value*se_Bhat,Bhat+t_crit_value*se_Bhat),axis=1)
Bhat_CI
'''

### 回归模型的预测值

#### 点预测

'''{python}
x_new = np.array([1,35854.0,622.1,36.10,37273.0])  
y_predict = x_new.dot(Bhat)
y_predict
'''

#### 区间预测

'''{python}
## 因变量单个值的区间预测
interval_i =np.array([y_predict-t_crit_value*(1+x_new.dot(np.linalg.inv(X.T.dot(X))).dot(x_new.T))**0.5,y_predict+t_crit_value*(1+x_new.dot(np.linalg.inv(X.T.dot(X))).dot(x_new.T))**0.5])

## 因变量均值的区间预测
interval_m =np.array([y_predict-t_crit_value*(x_new.dot(np.linalg.inv(X.T.dot(X))).dot(x_new.T))**0.5,y_predict+t_crit_value*(x_new.dot(np.linalg.inv(X.T.dot(X))).dot(x_new.T))**0.5])

np.stack((interval_i,interval_m))
'''